【裁判字號】    99,抗,222
【裁判日期】    990820
【裁判案由】    假扣押
【裁判全文】
臺灣高等法院高雄分院民事裁定           99年度抗字第222號
抗  告  人  成佳財企業有限公司
法定代理人  甲○○
抗  告  人  何松男即永發企業社
上列抗告人因與相對人屏東縣政府間聲請假扣押事件，對於民國
99年3 月16日臺灣屏東地方法院99年度裁全字第246 號所為裁定
提起抗告，本院裁定如下：
    主  文
抗告駁回。
抗告訴訟費用由抗告人連帶負擔。
    理  由
一、按假扣押之聲請，必須有將來不能執行或執行困難之虞，始
    得為之。是聲請假扣押，除應釋明其「請求」外，並應釋明
    「假扣押之原因」，亦即債權人須提出可使法院信其主張為
    真實之證據，必待釋明有所不足，而債權人陳明願供擔保或
    法院認為適當者，法院始得定相當之擔保，命供擔保後為假
    扣押，此觀民事訴訟法第526 條第1 項及第2 項規定自明。
    又所謂假扣押之原因，依民事訴訟法第523 條第1 項規定，
    係指有日後不能強制執行或甚難執行之虞而言；其情形本不
    以債務人浪費財產，增加負擔或就其財產為不利益之處分，
    將達於無資力之狀態，或債務人移住遠處、逃匿無蹤或隱匿
    財產為限。
二、聲請意旨略以：伊將位於屏東縣屏東市○○路與林森路口立
    體停車場之收費管理及維護工作，以勞務採購方式對外招標
    ，由成佳財企業有限公司（下稱成佳財公司）得標，雙方於
    97 年9月1 日訂立「屏東縣政府勞務採購契約書」，並由何
    松男為抗告人之連帶保証人，但成佳財公司未於98年9 月30
    日前繳納第二年使用費新台幣（下同）541 萬5600元，且於
    同年10月14日通知伊擬提前終止契約，伊多次催繳未果，乃
    於98年12月22日終止契約，成佳財公司迄今未繳第二年使用
    費，何松男為成佳財公司連帶保証人，伊恐抗告人有隱匿財
    產之可能，日後有甚難強制執行之虞，爰願提供擔保請准宣
    告假扣押，並提出勞務採購契約、連帶保証契約、屏東縣政
    府函及成佳財公司函為証。原裁定准許相對人聲請，核無不
    合。
三、抗告意旨略以：原裁定未審酌抗告人有何假扣押原因及履約
    保証金新台幣（下同）89萬元可於相對人主張抗告人違約時
    供抵償，且(一)抗告人成佳財公司部分：成佳財公司於民國98
    年10月14日函相對人說明因營運不佳虧損慘重，無力繼續經
    營請求磋商是否准許提前終止契約，尚應審酌則成佳財公司
    是否有不歸責事由；且由相對人寄送成佳財公司之98年10月
    22日函載明相對人將沒收履約保証金，可証相對人已由履約
    保証金89萬元填補其損害，且系爭停車場於兩造終止契約後
    由第三人經營，相對人有管理費之收入，相對人得否再主張
    債務不履行損害賠償，已非無疑。(二)抗告人何松男即永發企
    業社（下稱何松男）部分：何松男於97年8 月20日出具連帶
    保証書，在成佳財公司與相對人於97年9 月1 日訂立本約之
    前，且立約人欄並未載明連帶保証人何松男，是否得以主契
    約未前生效前所簽具從屬效力之保証書，認何松男應負連帶
    保証責任。經查，成佳財公司已自承其因營運不佳虧損慘重
    ，無力繼續經營系爭立體停車場之收費管理及維護工作，何
    松男之主張乃屬實體上之爭執，非本件假扣押之非訟程序所
    得審酌。故相對人主張連帶保証人何松男為成佳財公司法定
    代理人甲○○之父親，亦為系爭契約之實際代理人，恐有隱
    匿財產之可能，日後有甚難強制執行之虞，並陳明願供擔保
    以補釋明之不足，核屬可採。抗告意旨主張原裁定不當，求
    予廢棄，為無理由，應予駁回。
四、據上論結，本件抗告為無理由，依民事訴訟法第495 條之1
    第1 項、第449 條第1 項、第95條、第85條第2 項，裁定如
    主文。
中    華    民    國    99    年    8     月    20    日
                            民事第六庭
                                審判長法官  許明進
                                法      官  徐文祥
                                法      官  李炫德
以上正本證明與原本無異。
如不服本裁定應於送達後10日內向本院提出再抗告狀（並按他造
當事人之人數附繕本），並繳納再抗告費新臺幣1,000 元。
再為抗告僅得以適用法規顯有錯誤為理由，並應委任律師為代理
人。
中    華    民    國    99    年    8     月    20    日
                                書  記  官  盧雅婷
附註：
抗告人之配偶、三親等內之血親、二親等內之姻親，或抗告人為
法人、中央或地方機關時，其所屬專任人員具有律師資格並經法
院認適當者，亦得為第三審代理人。
抗告人或其法定代理人具有律師資格者及前項情形，應於提起抗
告或委任時釋明之。

司法院資訊處製作；財團法人民間司法改革基金會備份。
